【裁判字號】    97,消債更,779
【裁判日期】    971125
【裁判案由】    更生事件
【裁判全文】
臺灣板橋地方法院民事裁定           97年度消債更字第779號
聲  請  人  甲○○
上列當事人因消費者債務清理事件聲請更生，本院裁定如下：
    主  文
聲請駁回。
聲請費用由聲請人負擔。
    理  由
一、按債務人與金融機構協商成立者，不得聲請更生或清算，但
    因不可歸責於己之事由，致履行顯有重大困難者，不在此限
    ；本條例施行前，債務人依金融主管機關協調成立之中華民
    國銀行公會會員辦理消費金融案件無擔保債務協商機制與金
    融機構成立之協商，準用前項之規定，消費者債務清理條例
    第151條第 5項、第6項分別定有明文。又聲請更生或清算不
    合程式或不備其他要件者，法院應以裁定駁回之，但其情形
    可以補正者，法院應定期間先命補正，復為同條例第 8條所
    明定。
二、本件聲請意旨略以：其有不能清償債務之情事，目前債務總
    金額為新臺幣（下同）0000000 元，消費者債務清理條例施
    行前，曾依照中華民國銀行公會會員辦理消費金融案件無擔
    保債務協商機制，與其最大債權金融機構國泰世華商業銀行
    股份有限公司成立協商，雙方約定聲請人自民國95年 8月起
    ，分118 期，每月以20198 元依各債權銀行債權金額比例清
    償各項債務，直至全部清償為止；惟其每個月收入僅約
    15000 元，雖每個月另有政府低收入戶11000 元之補助，但
    其須扶養4 個小孩，且因為小孩還小需要照顧打理，致其無
    法外出工作，只能在家中做手工，因為欠很多卡債，不得不
    於95年6 月7 日將名下房地出售，雖賣得0000000 元，但須
    先償還房屋貸款0000000 元及仲介費242000元，剩餘之金額
    清償協商款項及生活必要支出、家庭開銷等已花用殆盡，故
    在清償17期後於97年4 月毀諾，其毀諾實具有不可歸責於己
    事由，懇請裁定開始更生等語。
三、查聲請人之主張，固據其提出之臺北縣土城市低收入戶證明
    書、協議書、無擔保債務還款計劃、戶籍謄本、不動產買賣
    合約書為證，惟聲請人未舉證其於協商成立後，有何新發生
    不可歸責於己之事由致履行協商顯有重大困難之事實，而聲
    請人所列之日常生活支出，乃聲請人於協商成立當時可得預
    見，其盱衡自己之經濟狀況，仍願簽署協議書，自應依協議
    條款履行，難謂其於協商成立後，有新發生不可歸責於聲請
    人之事由致履行協商顯有重大困難之情事。本件聲請違背消
    費者債務清理條例第151 條第5 、6 項之規定，而上開欠缺
    又屬無從補正，依上說明，自應駁回其更生之聲請，爰裁定
    如主文。
中    華    民    國    97    年    11    月    25    日
                  民事第三庭    法      官  陳映如
上為正本係照原本作成
如不服本裁定，應於裁定送達後10日內，以書狀向本院提出抗告
，並繳納抗告費新臺幣1千元
中    華    民    國    97    年    11    月    26    日
                                書  記  官  李錦輝


司法院資訊處製作；財團法人民間司法改革基金會備份。
